臺灣板橋地方法院交通事件裁定　　　 100年度交聲字第4139號
　　　　　　　　　　　　　　　　　 100年度交聲字第4140號
　　　　　　　　　　　　　　　　　 100年度交聲字第4141號
　　　　　　　　　　　　　　　　　 100年度交聲字第4143號
　　　　　　　　　　　　　　　　　 100年度交聲字第4144號
　　　　　　　　　　　　　　　　　 100年度交聲字第4145號
　　　　　　　　　　　　　　　　　 100年度交聲字第4146號
　　　　　　　　　　　　　　　　　 100年度交聲字第4147號
原處分機關　交通部公路總局臺北區監理所板橋監理站
異　議　人
即受處分人　邱彭瑞蘭
上列受處分人因違反道路交通管理處罰條例案件，對於交通部公
路總局臺北區監理所板橋監理站以附表所示裁決書所為之處分，
聲明異議，本院裁定如下：
    主  文
異議均駁回。
    理  由
一、按「受處分人，不服第八條主管機關所為之處罰，得於接到
    裁決書之翌日起二十日內，向管轄地方法院聲明異議」、「
    法院認聲明異議不合法律上之程式或其異議權已經喪失者，
    應以裁定駁回之」，道路交通管理處罰條例第87條第1 項、
    道路交通事件處理辦法第17條前段分別定有明文。故受處分
    人自應於上開規定之期間內向法院聲明異議，倘受處分人逾
    期異議，即於法不合，法院自應裁定駁回。又按「送達，於
    應受送達人之住居所、事務所或營業所為之。但在行政機關
    辦公處所或他處會晤應受送達人時，得於會晤處所為之。」
    、「於應送達處所不獲會晤應受送達人時，得將文書付與有
    辨別事理能力之同居人、受僱人或應送達處所之接收郵件人
    員。」、「送達，不能依前二條規定為之者，得將文書寄存
    送達地之地方自治或警察機關，並作送達通知書兩份，一份
    黏貼於應受送達人住居所、事務所、營業所或其就業處所門
    首，另一份交由鄰居轉交或置於該送達處所信箱或其他適當
    位置，以為送達。」、「前項情形，由郵政機關為送達者，
    得將文書寄存於送達地之郵政機關。」，行政程序法第72條
    第1 項、第73條第1 項、第74條第1 項、第2 項分別規定明
    確。而依違反道路交通管理事件統一裁罰基準及處理細則第
    5 條規定，處理違反道路交通管理事件，有關文書送達之程
    序，依行政程序法之規定。又依行政程序法第74條第1 項規
    定所為之寄存送達，並未準用民事訴訟法第138 條第2 項規
    定，自應於寄存送達當日即生送達之效力（臺灣高等法院暨
    所屬法院97年法律座談會刑事類提案第42號審查意見參照）
    。
二、經查，本件異議人即受處分人邱彭瑞蘭係008-BNN 號重型機
    車登記之車主，因有如附表編號1 至8 所示違規行為，經原
    處分機關即交通部公路總局臺北區監理所板橋監理站以附表
    編號1 至8 所示裁決書，裁處如附表編號1 至8 所示之罰鍰
    、違規點數等情，有如附表編號1 至8 所示裁決書8 份附卷
    可稽。而查，如附表編號1 、2 所示裁決書業經原處分機關
    於100 年2 月21日以掛號郵寄至異議人邱彭瑞蘭之戶籍地址
    及車號008-BNN 號重型機車之車籍地址即「新北市○○區○
    ○路129 巷2 弄22之1 號」，並由異議人本人簽收等情，有
    本院依職權查詢之異議人邱彭瑞蘭個人基本資料查詢結果、
    車號008-BNN 號重型機車車籍查詢資料各1 份及原處分機關
    之送達證書影本2 份在卷可參（見本院卷第9 、11頁）；又
    如附表編號3 至8 所示裁決書業經原處分機關以掛號郵寄至
    異議人邱彭瑞蘭上開戶籍及車籍地址，惟未獲會晤受送達人
    亦無受領文書之同居人、受僱人或應送達處所之接收郵件人
    員，遂依上開行政程序法第74條關於寄存送達之規定，將該
    裁決書寄存於送達地之郵政機關中和國光街郵局，並作送達
    通知書2 份，1 份粘貼於應受送達人住所門首，另1 份置於
    該受送達處所信箱或適當位置，以為送達，有原處分機關之
    送達證書影本6 紙存卷可憑（見本院卷第13、17、19、21、
    23、25頁），故如附表編號1 至8 所示裁決書分別已於100
    年2 月21日、100 年2 月21日、99年9 月16日、98年4 月20
    日、98年4 月14日、98年5 月15日、98年5 月15日、97年12
    月4 日發生合法送達於異議人邱彭瑞蘭之效力。再按當事人
    居住於處罰機關所在之鄉、鎮、市（包括縣轄市、省轄市及
    院轄市）者，不扣除在途期間，法院訴訟當事人在途期間標
    準第4 條第1 款第1 目定有明文。查原處分機關係位於新北
    市○○區○○路三段116 號，而異議人邱彭瑞蘭住所位在新
    北市○○區○○路129 巷2 弄22之1 號，是本件異議人邱彭
    瑞蘭居住於處罰機關所在之鄉、鎮、市，依前揭法院訴訟當
    事人在途期間標準第4 條第1 款第1 目規定，毋須扣除在途
    期間。是如附表編號1 至8 所示裁決書分別已於100 年2 月
    21日、100 年2 月21日、99年9 月16日、98年4 月20日、98
    年4 月14日、98年5 月15日、98年5 月15日、97年12月4 日
    發生合法送達於異議人邱彭瑞蘭之效力，則其異議期間應分
    別於100 年3 月13日、100 年3 月13日、99年10月6 日、98
    年5 月10日、98年5 月4 日、98年6 月4 日、98年6 月4 日
    、98年12月24日屆滿，然因100 年3 月13日、98年5 月10日
    為星期日，故上述100 年3 月13日、98年5 月10日異議期間
    的末日，分別順延至100 年3 月14日、98年5 月11日。詎異
    議人就附表編號1 至8 所示裁決處分，竟均遲至100 年11月
    29日始向原處分機關提出聲明異議，此有蓋有原處分機關收
    狀日期章戳之聲明異議狀1 份附卷可憑，是異議人就附表編
    號1 至8 所示裁決處分聲明異議顯均逾法定不變期間，其異
    議權已經喪失，揆諸首開法條規定及說明，上開聲明異議均
    於法不合，應予駁回。
據上論斷，依道路交通管理處罰條例第87條第2 項，道路交通事
件處理辦法第17條前段，裁定如主文。
中    華    民    國   100    年    12    月    30    日
                      刑事第一庭  法  官  戴嘉清
以上正本證明與原本無異
如不服本裁定應於送達後5 日內向本院提出抗告狀
                                  書記官  廖貞音
中    華    民    國   100    年    12    月    30    日
附表：
┌──┬────┬────┬────┬──────┬────┬───────┐
│編號│本案繫屬│裁決案號│違規事實│舉發違反法條│裁罰處分│裁決書送達情形│
│    │案號    │        │        │            │        │              │
├──┼────┼────┼────┼──────┼────┼───────┤
│ 1  │100 年度│100年2月│008-BNN │道路交通管理│罰鍰新臺│向異議人邱彭瑞│
│    │交聲字第│16日板監│號重型機│處罰條例第56│幣九百元│蘭住所即新北市│
│    │4139號  │裁字第裁│車之駕駛│條第1項第1款│        │中和區○○路12│
│    │        │41-GP081│人在禁止│            │        │9 巷2 弄22之1 │
│    │        │6084號  │臨時停車│            │        │號送達，異議人│
│    │        │        │處所停車│            │        │邱彭瑞蘭於100 │
│    │        │        │        │            │        │年2 月21日簽收│
├──┼────┼────┼────┼──────┼────┼───────┤
│ 2  │100 年度│100年2月│008-BNN │道路交通管理│罰鍰新臺│向異議人邱彭瑞│
│    │交聲字第│16日板監│號重型機│處罰條例第56│幣九百元│蘭住所即新北市│
│    │4140號  │裁字第裁│車之駕駛│條第1項第4款│        │中和區○○路12│
│    │        │41-GOH22│人在設有│            │        │9 巷2 弄22之1 │
│    │        │3031號  │禁止停車│            │        │號送達，異議人│
│    │        │        │標誌之處│            │        │邱彭瑞蘭於100 │
│    │        │        │所停車  │            │        │年2 月21日簽收│
├──┼────┼────┼────┼──────┼────┼───────┤
│ 3  │100 年度│99年9 月│008-BNN │道路交通管理│罰鍰新臺│向異議人邱彭瑞│
│    │交聲字第│13日板監│號重型機│處罰條例第40│幣一千八│蘭住所即臺北縣│
│    │4141號  │裁字第裁│車之駕駛│條、第63條第│百元，並│中和市（現改制│
│    │        │41-GOH12│人行車速│1項第1款（裁│記違規點│為新北市中和區│
│    │        │9964號  │度，超過│決書漏載「第│數一點  │）莒光路129 巷│
│    │        │        │規定之最│1款」）     │        │2 弄22之1 號送│
│    │        │        │高時速20│            │        │達，於99年9 月│
│    │        │        │公里以上│            │        │16日寄存於中和│
│    │        │        │未滿40公│            │        │國光街郵局    │
│    │        │        │里      │            │        │              │
├──┼────┼────┼────┼──────┼────┼───────┤
│ 4  │100 年度│98年4 月│008-BNN │道路交通管理│罰鍰新臺│向異議人邱彭瑞│
│    │交聲字第│14日板監│號重型機│處罰條例第53│幣四千五│蘭住所即臺北縣│
│    │4143號  │裁字第裁│車之駕駛│條第1 項    │百元    │中和市（現改制│
│    │        │41-NJ953│人駕車行│            │        │為新北市中和區│
│    │        │9907號  │經有燈光│            │        │）莒光路129 巷│
│    │        │        │號誌管制│            │        │2 弄22之1 號送│
│    │        │        │之交岔路│            │        │達，於98年4 月│
│    │        │        │口闖紅燈│            │        │20日寄存於中和│
│    │        │        │        │            │        │國光街郵局    │
├──┼────┼────┼────┼──────┼────┼───────┤
│ 5  │100 年度│98年4 月│008-BNN │道路交通管理│罰鍰新臺│向異議人邱彭瑞│
│    │交聲字第│8 日板監│號重型機│處罰條例第53│幣四千五│蘭住所即臺北縣│
│    │4144號  │裁字第裁│車之駕駛│條第1 項    │百元    │中和市（現改制│
│    │        │41-NJ953│人駕車行│            │        │為新北市中和區│
│    │        │7168號  │經有燈光│            │        │）莒光路129 巷│
│    │        │        │號誌管制│            │        │2 弄22之1 號送│
│    │        │        │之交岔路│            │        │達，於98年4 月│
│    │        │        │口闖紅燈│            │        │14日寄存於中和│
│    │        │        │        │            │        │國光街郵局    │
├──┼────┼────┼────┼──────┼────┼───────┤
│ 6  │100 年度│98年5 月│008-BNN │道路交通管理│罰鍰新臺│向異議人邱彭瑞│
│    │交聲字第│11日板監│號重型機│處罰條例第53│幣四千五│蘭住所即臺北縣│
│    │4145號  │裁字第裁│車之駕駛│條第1 項    │百元    │中和市（現改制│
│    │        │41-NJ952│人駕車行│            │        │為新北市中和區│
│    │        │6398號  │經有燈光│            │        │）莒光路129 巷│
│    │        │        │號誌管制│            │        │2 弄22之1 號送│
│    │        │        │之交岔路│            │        │達，於98年5 月│
│    │        │        │口闖紅燈│            │        │15日寄存於中和│
│    │        │        │        │            │        │國光街郵局    │
├──┼────┼────┼────┼──────┼────┼───────┤
│ 7  │100 年度│98年5 月│008-BNN │道路交通管理│罰鍰新臺│向異議人邱彭瑞│
│    │交聲字第│11日板監│號重型機│處罰條例第53│幣四千五│蘭住所即臺北縣│
│    │4146號  │裁字第裁│車之駕駛│條第1 項    │百元    │中和市（現改制│
│    │        │41-NJ952│人駕車行│            │        │為新北市中和區│
│    │        │1480號  │經有燈光│            │        │）莒光路129 巷│
│    │        │        │號誌管制│            │        │2 弄22之1 號送│
│    │        │        │之交岔路│            │        │達，於98年5 月│
│    │        │        │口闖紅燈│            │        │15日寄存於中和│
│    │        │        │        │            │        │國光街郵局    │
├──┼────┼────┼────┼──────┼────┼───────┤
│ 8  │100 年度│97年11月│008-BNN │道路交通管理│罰鍰新臺│向異議人邱彭瑞│
│    │交聲字第│27日板監│號重型機│處罰條例第53│幣四千五│蘭住所即臺北縣│
│    │4147號  │裁字BD75│車之駕駛│條第1 項    │百元    │中和市（現改制│
│    │        │10968 號│人駕車行│            │        │為新北市中和區│
│    │        │        │經有燈光│            │        │）莒光路129 巷│
│    │        │        │號誌管制│            │        │2 弄22之1 號送│
│    │        │        │之交岔路│            │        │達，於97年12月│
│    │        │        │口闖紅燈│            │        │4 日寄存於中和│
│    │        │        │        │            │        │國光街郵局    │
└──┴────┴────┴────┴──────┴────┴───────┘